【裁判字號】    97,簡,184
【裁判日期】    971210
【裁判案由】    就業服務法
【裁判全文】
臺北高等行政法院判決
                                     97年度簡字第00184號
原      告  甲○○
被      告  臺北縣政府
代  表  人  乙○○縣長）住同.
上列當事人間因就業服務法事件，原告不服行政院勞工委員會中
華民國97年1 月15日勞訴字第0960026803號訴願決定，提起行政
訴訟。本院判決如下：
    主  文
原告之訴駁回。
訴訟費用由原告負擔。
    事實及理由
一、事實概要：原告經檢舉非法指派其所聘僱之印尼籍家庭看護
    工ISWINDARI RETNO （下稱I 君，護照號碼：AA289280）於
    臺北縣三重市○○街8 號之1 「金富昌興業有限公司」（下
    稱金富昌公司），從事拆網紗布之工作。案經被告外勞查察
    人員於民國（下同）96年7 月11日當場查獲，審查屬實，乃
    依就業服務法第57條第3 款及第68條第1 項規定，以96年8
    月23日北府勞外字第09605383281 號就業服務法罰鍰處分書
    （下稱原處分）處罰鍰新台幣（下同）3 萬元。原告不服，
    向行政院勞工委員會提起訴願，遭決定駁回後，遂向本院提
    起本件行政訴訟。
二、原告起訴主張：原告聘僱I 君於臺北縣三重市○○街115 號
    5 樓從事家庭看護工工作，被告所謂96年7 月11日當場查獲
    ，據I 君事後告訴原告，係配合另一印傭ASIA（下稱A 君）
    ，才擺姿勢讓被告人員拍照，I 君事後自知理虧，對不起雇
    主，不久即自動離開台灣，現在已返回印尼，本件純屬冤枉
    ，為此訴請撤銷訴願決定及原處分云云。
三、被告則以：原告坦承I 君係自96年的農曆春節後，每星期會
    到工廠2 次，伊以為I 君在工廠工作並不要緊，所以才沒有
    阻止等語，且依I 君談話紀錄中所述，入境第2 天就在工廠
    工作，工作時間不一定，家裡如果有阿嬤在，就不用照顧阿
    公，是老闆娘叫伊來工廠的，她叫伊做什麼就做什麼，合法
    雇主知道這件事等語，事證明確，原處分並無違誤，求為判
    決駁回原告之訴等語。
四、按就業服務法第57條第3 款規定：「雇主聘僱外國人不得有
    下列情事：……三、指派所聘僱之外國人從事許可以外之工
    作。」第68條第1 項規定：「違反第9 條、……、第57條第
    3 款、第4 款或第61條規定者，處新臺幣3 萬元以上15萬元
    以下罰鍰。」
五、本件兩造不爭I 君係原告所聘僱之印尼籍家庭看護工，工作
    地點在臺北縣三重市○○街115 號5 樓等情，此有全國外國
    人動態查詢系統- 藍領外國人詳細資料在本院卷頁32可按，
    堪認為真實。
六、是本件之爭執，在於：原告有無指派I 君從事家庭看護工以
    外之工作？
七、經查：
  (一)查本件係經人檢舉，由被告派員於96年7 月11日，至臺北縣
    三重市○○街8 號之1 金富昌公司，當場查獲I 君在從事拆
    網紗布之工作，此有台北縣政府外籍勞工業務檢查表、台北
    縣政府家庭類外勞業務檢查表、外勞諮詢中心受理勞資爭議
    個案登記表及現場照片8 幀在本院卷頁27-29 及33-35 可參
    。
  (二)對照I 君於96年7 月11日在查獲現場陳述：「當時我正在從
    事拆網紗布之工作，這是屬於工廠內的工作……我是來工廠
    幫忙的，如果家裡有阿嬤在，我就不用照顧阿公，是老闆娘
    叫我來的……我入境台灣第2 天就在此地工作了，平常除了
    照顧阿公，就是在工廠工作，工作時間不一定，老闆娘叫我
    做什麼……」等語（見本院卷頁41-42 之談話紀錄）、原告
    於96年7 月17日陳述：「因為I 君原來照顧的蔡榮福，也就
    是我的大哥，他現在身體狀況不錯，已經不需要別人來照顧
    ，所以有時候我會叫I 君到工廠拿東西，她可能覺得沒有事
    情做，才自己主動幫忙在工廠工作……好像是在今（96）年
    的農曆春節以後，大概每個禮拜會去2 次……其實我以為I
    君在工廠工作並沒有要緊，所以才沒有阻止過……」等語（
    見本院卷頁39-40 之談話紀錄）及金富昌公司負責人之妻即
    原告之媳婦陳英華陳述：「……A 君及I 君大約在95年12月
    份開始陸續到被查獲地點工作，她們在工廠裡大概是做剪廣
    告帆布、拆紗布及打掃環境，她們並沒有固定的上下班時間
    ，因為她們沒有每天來工廠幫忙，她們在工廠工作的時候，
    都是我在負責指揮工作，……I 君是由她的雇主指派的……
    」等語（見本院卷頁37-38 之談話紀錄），內容均相符合，
    益證I 君係由原告指派至工廠，交由陳英華指揮其工作。
  (三)從而，原處分認定原告指派I 君從事家庭看護工以外之工作
    洵屬有據。
八、綜上所述，原告之主張，尚無可採，原處分認事用法，俱無
    違誤，訴願決定遞予維持，亦無不合，原告訴請撤銷，為無
    理由，應予駁回，又因本件屬應適用簡易訴訟程序之事件，
    爰不經言詞辯論逕行判決。
據上論結，本件原告之訴為無理由，爰依行政訴訟法第98條第1
項前段，判決如主文。
中    華    民    國    97    年     12    月   10    日
                    臺北高等行政法院第五庭
                                    法  官  王碧芳
上為正本係照原本作成。
本件以訴訟事件所涉及之法律見解具有原則性者為限，始得於本
判決送達後20日內向本院提出上訴狀並表明上訴理由，如已於本
判決宣示後送達前提起上訴者，應於判決送達後20日內補具上訴
理由（均按他造人數附繕本），且經最高行政法院許可後方得上
訴。
中    華    民    國    97    年     12    月   11    日
                                    書記官  方偉皓


司法院資訊處製作；財團法人民間司法改革基金會備份。
